【裁判字號】    97,重訴,18
【裁判日期】    970709
【裁判案由】    毒品危害防制條例等
【裁判全文】
臺灣桃園地方法院刑事判決              97年度重訴字第18號
公  訴  人  臺灣桃園地方法院檢察署檢察官
被      告  丁○○
選任辯護人  關維忠律師
被告因違反毒品危害防制條例等案件，經檢察官提起公訴（97年
度偵字第4689號），本院判決如下：
    主  文
丁○○共同行使偽造私文書，足以生損害於他人，累犯，處有期
徒刑壹拾月。全一快遞編號000000000 號P.O.D 簽收聯上收件人
簽字欄「蔡欣培」之署押壹枚，沒收之。
其餘被訴部分無罪。
    事  實
一、丁○○前因違反毒品危害防制條例等案件，經法院判處有期
    徒刑1 年4 月確定，並於民國95年1 月7 日因縮短刑期執行
    完畢。
二、緣「甲○○」（由臺灣桃園地方法院檢察署檢察官另案偵查
    中）計劃以空運快遞包裹郵件夾藏方式，自中國大陸地區廣
    東省深圳市，將海洛因夾藏在體重器之包裹內，再置放於紙
    箱，加以包裝。旋以收件人「蔡欣培」、身分證統一編號「
    Ｚ000000000」、電話號碼「0000000000」、收件地址「台中
    自提」等資料，交由不知情之捷葆企業有限公司報關，且由
    全一快遞公司（下稱全一快遞），以體重器（SCALE） 為名
    ，用空運快遞包裹郵件寄送至臺灣。該包裹郵件輾轉於96年
    2 月17日，運抵臺灣桃園國際機場，而私運進口，並即存放
    在機場貨運站，等候報關提領。惟因內政部警政署航空警察
    局接獲線報，指稱該包裹郵件可能夾藏海洛因，乃會同財政
    部臺北關稅局人員，於96年2 月17日上午11時40分許，予以
    扣押，並聯絡全一快遞人員配合辦案。「甲○○」為提領包
    裹郵件，於96年2 月18日上午10時許，邀約丁○○在台中市
    西屯區○○路、公益路口見面後，由「甲○○」駕駛車牌號
    碼3V-5438 號自小客車載丁○○前往全一快遞台中站，並給
    予丁○○新臺幣（下同）5 千元之代價，請丁○○出面，偽
    以「蔡欣培」名義簽收，提領郵件，俾逃避追查，以便依其
    進一步指示行事。丁○○為圖得金錢利益，竟予應允，而與
    甲○○共同基於行使偽造私文書之犯意聯絡，收下甲○○所
    交付記載有提單號碼「000000000 」之紙條1 張，俾供提領
    使用。嗣丁○○於96年2 月18日上午10時45分許，不知事機
    已漏，仍攜帶該紙條獨自下車前往全一快遞台中站提領包裹
    郵件。而內政部警政署航空警察局員警已事先在場埋伏，並
    由員警王偉群、乙○○偽裝成全一快遞之員工，嗣丁○○依
    規定辦理提領手續，而於全一快遞編號000000000 號P.O.D.
    簽收聯收件人簽字欄上，偽造「蔡欣培」之署押1 枚，以偽
    造表示係由「蔡欣培」簽收領取包裹郵件之簽收紀錄私文書
    1 紙，並交付予偽裝成員工之員警乙○○，足以生損害於真
    正之「蔡欣培」（真名為丙○○）及全一快遞，其後員警見
    時機成熟，即當場逮捕領取包裹之丁○○，並同時拆解包裹
    郵件，果然發現其內藏放有海洛因7 包（合計淨重256.24公
    克，空包裝總重4.60公克），而查悉上情。
三、案經內政部警政署航空警察局報請臺灣桃園地方法院檢察署
    檢察官偵查起訴。
    理  由
壹、證據能力部分：
一、按被告以外之人（包括證人、鑑定人、告訴人、被害人及共
    同被告等）於審判外之陳述雖不符刑事訴訟法第159 條之1
    至之4 等4 條之規定，而經當事人於審判程序同意作為證據
    ，法院審酌該言詞陳述或書面陳述作成時之情況，認為適當
    者，亦得為證據；當事人、代理人或辯護人於法院調查證據
    時，知有刑事訴訟法第159 條第1 項不得為證據之情形，而
    未於言詞辯論終結前聲明異議者，視為有前項之同意，同法
    第159 條之5 定有明文。以下判決所引用屬被告以外之人於
    審判外之書面陳述，雖不符合同法第159 條之1 至之4 等前
    4 條之情形，但卷附上開文書經本院當庭提示，被告及辯護
    人均表示沒有意見，而未經當事人於言詞辯論終結前聲明異
    議，是該等證物，依刑事訴訟法第159 條之5 第2 項規定，
    應具有證據能力。
二、被告於檢察官偵查時之自白部分：
    辯護人辯護意旨稱：被告丁○○於檢察官偵查時之自白有關
    其知悉本案包裹內藏有毒品或違禁品，係受到檢察官誘導而
    為回答，且檢察官未告知被告如筆錄與其陳述不符，可要求
    更正筆錄云云。經本院當庭勘驗被告於檢察官偵查時之訊問
    錄音光碟結果：(一)偵訊筆錄內容有所簡漏，但就是否對毒品
    具有未必故意部分，以今日勘驗內容（見本院卷第120 頁至
    第128 頁）為主。(二)訊問過程中檢察官雖有一度火氣起來，
    但只有一小段，而於該段訊問時，被告並沒有因為檢察官的
    態度而否認具體知道是毒品的態度，後來檢察官都以很平和
    的語氣與被告對話。(三)檢察官有諭知被告就筆錄要一個字一
    個字看，而被告確實有一個字一個字閱覽，並有翻頁的動作
    後才簽名。此有本院勘驗筆錄（見本院卷第128 頁至第129
    頁）在卷可稽。足認被告於檢察官偵訊時，檢察官並未以任
    何強暴、脅迫、利誘或其他不正方法為不當訊問，且被告於
    檢察官偵查時稱：我知道前往領取之包裹是不好的東西、可
    能是違禁物、會傷害身體、可能是毒品等語，均係其自由意
    識下所為陳述，雖檢察官有質疑其陳述不合情理之處，惟並
    無任何不當誘導訊問之情形，且該偵訊筆錄係經被告閱覽過
    後始在筆錄上簽名，亦即經被告確認筆錄記載內容是否與其
    陳述相符，然被告並未為任何表示異議或要求為更正之情事
    ，縱檢察官未告知被告，如認筆錄記載不符，得要求更正等
    語，然被告既已閱覽過筆錄始簽名，又未表示任何異議或拒
    絕簽名，故尚難認為檢察官未告知被告筆錄若有記載不符得
    請求更正等語，即謂筆錄記載與被告之陳述意旨不符，況有
    關筆錄記載不正確，可要求更改，並非法定應告知事項。再
    者，經本院審理時當庭勘驗該錄音光碟結果，檢察官偵訊筆
    錄之記載雖較為簡略，惟其記載之意旨仍與被告陳述之意旨
    相符，此有本院勘驗筆錄及偵訊筆錄可資對照，故辯護人之
    辯稱，顯不足採。
貳、有罪部分：
一、訊據被告丁○○固坦承有前往全一快遞台中站提領郵件，並
    在全一快遞編號000000000 號P.O.D 簽收聯收件人簽字欄上
    ，簽下「蔡欣培」名字之署押1 枚，旋持該簽收紀錄交付予
    偽裝成工作人員之員警等情，並坦承有偽造私文書之犯行，
    惟辯護人為被告辯護稱：被告係「甲○○」要其簽署「蔡欣
    培」之姓名，被告主觀上認知是經「蔡欣培」同意云云。經
    查：
  (一)證人即員警乙○○於本院審理時證稱：我喬裝成全一快遞的
    員工，準備查緝來領取藏有毒品之國際快遞包裹的人，於97
    年2 月18日上午10時45分許，被告搭乘車牌號碼3V-5438 號
    自小客車抵達全一快遞，我上前跟被告表示是否要來領取貨
    物，被告回答說對，要領取「丙○○」的貨物，我有問被告
    有無帶證件，證明你是「丙○○」，被告說沒有，但被告有
    拿一張上面寫著派送單單號的紙條，我跟他核對後，他說這
    是他要來領的貨，我拿該包裹的派送單（即P.O.D 簽收聯）
    給被告簽收，被告簽下「蔡欣培」名字之後，本局在現場埋
    伏的員警立即將他逮捕等語明確。且證人乙○○於本院審理
    時亦證稱：我雖然知道以數字2 開頭的身分證號碼是女性的
    身分證號碼，但我有問被告這是你的貨嗎？你要確認清楚，
    因為當時被告有拿派送單的單號，且依一般快遞業者作業程
    序，並不會要求來領貨者一定要拿出收貨人的證件，只要能
    說出派送單的號碼、或是收件人或收貨人的名字或住址，快
    遞公司都會給他領走，所以我就沒有懷疑為何會是男生來領
    取，而我也沒有問被告收件人是女生的名字，為何是你來領
    取，因為派送單有些資料會是假的，且被告也沒有解釋為何
    由他來領取，直接說這是他的貨，而且依照我們以往查緝這
    種包裹內藏有毒品案件的經驗，來領貨的人都會簽派送單上
    收貨人的姓名，不會簽他本人的名字，幾乎沒有遇到過簽本
    人名字的情形等語明確（見本院卷第89頁至第91頁），並有
    全一快遞P.O.D 簽收聯及載有「000000000 」之字條1 張可
    稽。
  (二)內政部警政署航空警察局查獲之上開包裹郵件，係以紙箱包
    裝，內有體重器，於體重器內部夾藏有白色粉末7 包（合計
    淨重256.24公克，空包裝總重4.60公克），扣案可資佐證，
    並有照片在卷可稽（見97年度偵字第4689號偵查卷第35頁至
    第40頁）。又該白色粉末經以毒品檢驗包試劑初步鑑驗，並
    送交通部民用航空局航空醫務中心、法務部調查局檢驗結果
    ，均含有第一級毒品海洛因之成分，合計淨重256.24公克，
    空包裝總重4.60公克，純度77.48%，純質淨重198.53公克，
    此有初步鑑驗報告單、交通部民用航空局航空醫務中心毒品
    鑑定書、法務部調查局濫用藥物實驗室鑑定書、法務部調查
    局濫用藥物實驗室97年4 月21日調科壹字第09723020540 號
    鑑定書在卷可稽（見上開偵查卷第15頁、第16頁、本院卷第
    43頁）。且上開航空快遞包裹郵件係自大陸地區廣東省深圳
    市，以航空貨運方式，透過捷葆企業有限公司為報關，交由
    全一快遞以航空快遞方式寄運來台，並以「蔡欣培」、身分
    證統一編號「Ｚ000000000」、電話號碼「0000000000」、收
    件地址「台中自提」等資料，交由全一快遞，以體重器（SC
    ALE） 為名，用空運快遞方式，寄送至臺灣，有照片、全一
    快遞P.O.D 簽收聯及進口快遞貨物簡易申報單（見上開偵查
    卷第35頁至第41頁、第11頁、第22頁）在卷可稽。
  (三)本院依職權傳訊扣案包裹郵件上全一快遞編號000000000 號
    P.O.D 簽收聯上記載收件人之身分證字號Ｚ000000000號查詢
    該身分證字號持有人「丙○○」到庭具結證稱：我不認識被
    告及「甲○○」，我也沒有委託任何人從大陸寄包裹給我，
    我並沒有同意被告等用我的名義簽收，簽收聯上記載之行動
    電話號碼0000000000非係我使用的行動電話等語明確（見本
    院卷第116 頁至第119 頁）。足認丙○○本人並未授權人任
    何人以其為收件人接收本件包裹。且被告於警詢時陳稱：「
    甲○○」於97年2 月18日跟我約見面後，在車上問我要不要
    賺錢，並表示不會害我，我答應後，他就直接載我去河南路
    全一快遞領貨，我不知道「蔡欣培」為何人等語；且被告於
    檢察官偵查時亦自陳：「甲○○」叫我寫別人的名字，不要
    寫自己的名字，且「甲○○」也有告訴我，他先前有很多次
    用別人的名字去領，怕別人覺得怪怪的，所以叫我去領，且
    交付5 千元給我等語綦詳，雖被告於本院審理時否認5 千元
    為「甲○○」給其代領包裹之報酬，然被告於檢察官聲請羈
    押時，經本院值班法官訊問時已自承：「甲○○」在車上拿
    錢給我，並拿1 張紙條叫我記起來，叫我幫他領貨物，說要
    給我錢，並當場給我5 千元等語明確，且被告於警詢時亦陳
    稱：「甲○○」在車上有給我1 張紙條及5 千元，要我背起
    來紙條上之數字，去領貨物，且此次代價為5 千元等語，又
    被告於檢察官偵查時亦證稱：「甲○○」的意思是這5 千元
    要給我賺等語明確（見本院勘驗筆錄），足認被告確實係為
    了貪圖5 千元之利益，又「甲○○」已事先要求被告不要簽
    真名，要簽假名，則被告已明知其所簽之名係假名，且係未
    經「丙○○」之同意，而擅自偽簽「蔡欣培」之姓名，足認
    被告有行使偽造私文書之犯意甚明，故辯護人所辯，尚不足
    採。綜上所述，被告犯行明確，應依法論科。
  (四)另辯護人聲請傳喚證人「甲○○」到庭作證證明是「甲○○
    」要被告代領包裹，被告不知道包裹內是毒品，然經本院合
    法傳喚，且經拘提無著，且本案事證已臻明確，本院認無再
    為傳訊之必要，附此敘明。
二、核被告所為，係犯刑法第216 條、第210 條之行使偽造私文
    書罪。被告偽造「蔡欣培」之署押，為偽造私文書之部分行
    為，不另論罪；被告偽造私文書後復持以行使，其偽造之低
    度行為，為行使偽造私文書之高度行為所吸收，僅論以行使
    偽造私文書罪。被告就上開犯行與「甲○○」有共同犯意之
    聯絡及行為分擔，應論以共同正犯。又被告前因違反毒品危
    害防制條例等案件，經法院判處有期徒刑1 年4 月確定，並
    於95年1 月7 日因縮短刑期執行完畢，有臺灣高等法院被告
    前案紀錄表在卷可稽，其於有期徒刑執行完畢後5 年內，故
    意再犯本案有期徒刑以上之罪，為累犯，應依刑法第47條第
    1 項規定加重其刑。爰審酌被告之犯罪動機是因缺錢，在圖
    得5 千元之利益，竟冒名領取已運輸入台之鉅量第一級毒品
    海洛因，犯罪情節不輕，其犯罪之手段，及被告之素行，智
    識程度，暨犯罪後坦承犯行等一切情狀，量處如主文所示之
    刑。又扣案之全一快遞編號000000000 號P.O.D 簽收聯上收
    件人簽字欄「蔡欣培」，應依刑法第219 條規定沒收之。另
    本院既未認定被告涉犯毒品危害防制條例第4 條第1 項之運
    輸第一級毒品罪及懲治走私條例第2 條第1 項之私運管制物
    品罪（詳如無罪部分所述），則本案扣案物品運輸走私進口
    之海洛因7 包（合計淨重256.24公克，空包裝總重4.60公克
    ）及海洛因外包裝（含塑膠袋、紙箱）、體重器，自毋庸在
    被告所犯本案行使偽造私文書罪之論罪科刑項下宣告沒收，
    附此敘明。
、無罪部分：
一、公訴意旨略以：被告丁○○與「甲○○」係朋友，2 人均明
    知海洛因係毒品危害防制條例第2 條第2 項第1 款所規定之
    第一級毒品，並為行政院依懲治走私條例第2 條第4 項公告
    之管制物品及其數額甲項第4 款所列管制進出口物品，禁止
    非法運輸、私運進口。緣「甲○○」知悉自中國大陸廣東省
    深圳地區以航空快遞方式寄運來臺之署名「蔡欣培」為收件
    人，收件地址為臺中自取，電話號碼為0000000000號，以澳
    門航空NX -332 班機報運進口內藏第一級毒品海洛因之體重
    器包裹（提單主號：000-00000000、分號Ｚ000000000）1 件
    ，已抵達址設臺中市○○區○○路4 段73號1 樓之「全一快
    遞」，「甲○○」為免遭警逮捕，乃於97年2 月18日上午8
    時許，撥打電話予被告並邀約在臺中市○○區○○路與公益
    路口處見面，嗣「甲○○」駕駛車牌號碼3V-5438 號自小客
    車抵達上址，被告隨即上車，「甲○○」在車內告知被告要
    不要賺錢，被告應允後，「甲○○」隨即駕車搭載被告共同
    前往「全一快遞」。嗣到達目的地後，「甲○○」並未立即
    停車進入簽收貨物，而係在全一快遞前繞行2 圈後始將車輛
    停放路邊，並遞1 張紙條予被告，其上書寫「全一快遞」派
    送單號碼（000000000） ，同時並交付5,000 元予被告，告
    知被告背誦字條上之數字及於領取包裹時在收件人欄簽署「
    蔡欣培」。被告已預見不自行領取而託伊代為領取且簽署他
    人姓名領取之包裹可能藏放有毒品，惟仍貪圖上開不法利益
    ，而以此事實之發生不違背其本意之運送第一級毒品走私入
    境之不確定故意，獨自下車代為領取。惟上開以體重器名義
    進口之快遞包裹，於97年2 月17日上午8 時40分許，抵達桃
    園國際機場遠雄自由貿易港區快遞進口專區後，旋於同日上
    午11時30分許，經內政部警政署航空警察局會同財政部關稅
    總局臺北關稅局人員當場拆封後，發現其內裝載之2 個體重
    器內填充有不明之白色粉末7 大包。然因該貨物無收貨地址
    ，且貨物運送方式為臺中自取，內政部航空警察局員警遂前
    往「全一快遞」埋伏。嗣被告於97年2 月18日上午10時45分
    許，獨自進入「全一快遞」內，表示欲提領上開包裹，並在
    「全一快遞」派送單上之收件人簽收欄上，簽署「蔡欣培」
    署名1 枚，用以表示上開物品為「蔡欣培」所領取，並將該
    派送單持交「全一快遞」人員行使之，足生損害於「蔡欣培
    」。而認被告另涉犯運輸第一級毒品罪嫌及私運管制物品進
    口罪嫌云云。
二、公訴意旨認被告涉有上開罪嫌，無非以：全一快遞P.O.D.簽
    收聯、照片、台北關稅局扣押貨物運輸工具收據及搜索筆錄
    、進口快遞貨物簡易申報單、查獲毒品為其主要之論據。惟
    訊據被告丁○○則堅決否認有運輸第一級毒品及私運海洛因
    進口之犯行，並辯稱：我是在97年2 月18日，「甲○○」用
    電話聯絡我碰面，碰面後他跟我說要我去幫他領物，他要去
    停車，我就答應下車幫他領貨，並未有共同運輸毒品入臺之
    犯意聯絡及犯行等語。
三、按犯罪事實應依證據認定之，無證據不得認定其犯罪事實；
    刑事訴訟法第154 條第2 項定有明文。次按認定不利於被告
    之事實，須依積極證據，茍積極之證據不足為不利於被告事
    實之認定時，即應為有利於被告之認定，更不必有何有利之
    證據。認定犯罪事實所憑之證據，雖不以直接證據為限，間
    接證據亦包括在內；然而無論直接或間接證據，其為訴訟上
    之證明，須於通常一般之人均不致有所懷疑，而得確信其為
    真實之程度者，始得據為有罪之認定，倘其證明尚未達到此
    一程度，而有合理之懷疑存在時，事實審法院復已就其心證
    上理由予以闡述，敘明其如何無從為有罪之確信，因而為無
    罪之判決，尚不得任意指為違法。刑事訴訟法第161 條已於
    91年2 月8 日修正公布，其第一項規定：檢察官就被告犯罪
    事實，應負舉證責任，並指出證明之方法。因此，檢察官對
    於起訴之犯罪事實，應負提出證據及說服之實質舉證責任。
    倘其所提出之證據，不足為被告有罪之積極證明，或其指出
    證明之方法，無從說服法院以形成被告有罪之心證，基於無
    罪推定之原則，自應為被告無罪判決之諭知；本件原審審判
    時，修正之刑事訴訟法關於舉證責任之規定，已經公布施行
    ，檢察官仍未提出適合於證明犯罪事實之積極證據，並說明
    其證據方法與待證事實之關係；原審對於卷內訴訟資料，復
    已逐一剖析，參互審酌，仍無從獲得有罪之心證，因而維持
    第一審諭知無罪之判決，於法洵無違誤。最高法院30年上字
    第816 號、76年台上字第4986號、92年台上字第128 號亦分
    別著有判例。經查：
四、公訴人提出之全一快遞P.O.D 簽收聯、照片、台北關稅局扣
    押貨物運輸工具收據及搜索筆錄、進口快遞貨物簡易申報單
    、查獲毒品，僅足證明被告有前往提領第一級毒品海洛因，
    而尚不足證明被告有參與運輸、走私第一級毒品海洛因入境
    之事前謀議。
五、公訴意旨雖指被告自海洛因私運進口至臺灣前，即與「甲○○」有犯意之聯絡及行為之分擔。惟被告賴裕揆自警詢之始
    ，即一致供述其係於97年2 月18日上午甲○○才與其聯絡碰
    面，碰面後在車上，「甲○○」才拿紙條給他，其始受託出
    面提領包裹郵件，而檢察官並未提出足資證明被告自始參與
    之證據，卷內亦無被告於海洛因自大陸地區私運前，即有參
    與之具體事證。參以海洛因私運進口後，出面提領，風險甚
    高，貨主為迴避自身危險，委請他人代為出面提領之可能性
    不低。本院爰依「犯罪事實應依證據認定之，無證據不得認
    定其犯罪事實」之規定，認定被告係於海洛因私運至臺灣後
    ，始有參與。
六、次按共同正犯在犯意聯絡範圍內之行為，始應同負全部責任
    。又運輸毒品罪之成立，並非以所運輸之毒品已運扺目的地
    為完成犯罪之要件，凡基於運輸毒品之意思，著手於搬運輸
    送之行為，並已起運離開現場，犯罪即已既遂。而我國刑法
    不採「事後共犯」之例，故於他人由國外運輸毒品犯行已經
    進入國內，完成一定階段後始參與之人，除就其以自己共同
    犯罪意思參與後之全部行為應負共犯責任外，對於其參與犯
    罪之前他人已經完成之犯罪行為，因非在其犯意聯絡範圍之
    內，自無論以共同正犯之餘地。被告雖於本院審理時，否認
    知悉領取之包裹郵件內藏有毒品云云，惟如前所述，被告於
    檢察官偵查時已自承可能是毒品；於聲羈庭時經本院值班法
    院訊問時，已自承：我有質疑過，我心想這批貨物裏面應該
    不是什麼好東西，我心想這批貨物裏面應該是違禁品等語；
    嗣又自承：「（法官問：你在領取貨物之前，是否知道這些
    貨物裡面可能藏有毒品？）應該是」等語，足認被告確實於
    領取本案包裹郵件前，即「甲○○」於97年2 月18日上午委
    託被告前往領取包裹時，被告主觀上即已認知其前往要領取
    之物可能是毒品，為了5 千元之利益，仍決意要前往代為領
    取，足認被告確有運輸第一級毒品之未必故意。但本件係「
    甲○○」已經自大陸地區以空運包裹之方式，於97年2 月17
    日將第一級毒品海洛因運輸走私進入我國桃園國際機場後，
    始邀同被告以冒名偽造文書方式領取該海洛因包裹，則被告
    基於與「甲○○」共同運輸毒品及行使偽造私文書之犯意聯
    絡應允時，該「甲○○」將海洛因自大陸地區運輸進入臺灣
    境內部分之犯罪行為已經完成，被告與該「甲○○」之就運
    輸毒品部分之犯意聯絡，其範圍顯然僅限於被告領取包裹持
    有海洛因，運輸至交付予「甲○○」指定之地點部分之階段
    而不及於領取海洛因包裹之前已經完成之運輸行為，亦即就
    領取包裹之已完成之運輸行為，並非在被告犯意聯絡範圍之
    內，不得遽此論斷被告為已完成之運輸行為之共同正犯。
七、末查，本案之海洛因包裹於97年2 月17日上午11時40分許即
    經財政部台北關稅局人員及內政部警政署航空警察局人員予
    以扣押，而被告則係於97年2 月18日上午10時45分許前往領
    取，有台北關稅局97年2 月17日北棧緝移字第0970100202號
    函、貨物運輸工具收據及搜索筆錄、航空警察局刑事警察隊
    初步鑑驗報告單在卷可稽（見偵查卷第15頁、第19頁至第21
    頁），斯時該海洛因包裹既經員警扣押，且於被告前往領取
    時，員警僅交付P.O.D 單予被告簽收後，即將被告逮捕，業
    據員警乙○○於本院審理時證述明確，則被告亦顯然尚未著
    手後續運輸毒品之行為。
八、綜上所述，公訴人所提出之證據，尚不足以證明被告有何公
    訴人上揭所指之運輸第一級毒品及違反懲治走私條例之犯行
    。此外，復查無其他積極證據足資認定被告有公訴人所指之
    毒品危害防制條例第4 條第1 項之運輸第一級毒品罪、懲治
    走私條例第2 條第1 項之私運管制物品罪犯行，則被告此部
    分之犯罪尚屬不能證明，揆諸前揭規定，應為無罪之諭知。
據上論斷，應依刑事訴訟法第299 條第1 項前段、第301 條第1
項，刑法第28條、第216 條、第210 條、第47條第1 項、第219
條，判決如主文。
本案經檢察官柯博齡到庭執行職務。
中    華    民    國    97    年    7     月    9     日
                  刑事第五庭  審判長法  官  潘 政 宏
                                    法  官  吳 勇 毅
                                    法  官  陳 月 雯
以上正本證明與原本無異。
如不服本判決應於收受本判決後10日內向本院提出上訴書狀，並
應敘述具體理由，如未敘述上訴理由者，應於上訴期間屆滿後20
日內補提理由書狀於本院（均須按他造當事人之人數附繕本）「
切勿逕送上級法院」。
                                    書記官  王 峻 宏
中    華    民    國    97    年    7     月    14    日
附錄本案論罪科刑法條全文：
中華民國刑法第216條（行使偽造變造或登載不實之文書罪）
行使第210 條至第215 條之文書者，依偽造、變造文書或登載不
實事項或使登載不實事項之規定處斷。
中華民國刑法第210條（偽造變造私文書罪）
偽造、變造私文書，足以生損害於公眾或他人者，處5 年以下有
期徒刑。


司法院資訊處製作；財團法人民間司法改革基金會備份。
